【裁判字號】    91,親,134
【裁判日期】    920227
【裁判案由】    否認子女
【裁判全文】
臺灣高雄地方法院民事判決  九十一年親字第一三四號
    原      告    丙○○
    被      告    乙○○
    兼法定代理人  甲○○
右當事人間否認子女事件，本院判決如左：
    主    文
確認被告乙○○非原告與被告甲○○所生之婚生子女（非被告甲○○自原告處受胎所
生之子女）。
訴訟費用由被告負擔。
    事    實
甲、原告方面：
一、聲明：如主文所示。
二、陳述：原告與被告甲○○於民國六年七月二十六日結婚，因婚後被告不願幫忙家
    中生活負擔以至感情不睦，且於九十年一月份起不再同居生活，但還是共同照顧
    小孩，但不久後又因爭吵，致使原告於九十年七月份起搬離家中，並於九十一年
    一月七日協議離婚。詎於九十一年十月一日突獲竹東戶政事務所通知，稱被告於
    九十一年六月二十七日產下一女乙○○，然原告與被告甲○○自九十年一月起就
    未同過房，足見被告乙○○非被告甲○○自原告丙○○處受胎所生之女。且經柯
    滄銘婦產科血緣鑑定報告認為可以排除丙○○與乙○○之父女血緣關係，爰提起
    本件訴訟。
三、證據：戶籍謄本、血緣鑑定報告書、診斷證明書為證。
乙、被告甲○○方面：
一、聲明：同意原告之請求。
二、陳述：乙○○不是伊與原告所生子女。
丙、本院依職權調取原告與被告甲○○之離婚登記資料及被告乙○○之出生登記資料
    。
    理    由
一、按妻之受胎，係在婚姻關係存續中者，固推定其所生子女為婚生子女；惟該推定
    ，如夫妻之一方能證明妻非自夫受胎者，得於知悉子女出生之日起一年內提起否
    認之訴，此觀民法第一千零六十三條第一、二項規定自明。本件原告主張被告乙○○於九十一年六月二十七日出生，出生登記申請書生父欄雖係登記原告之名，
    惟因原告與被告自九十年一月份起即未行房，故被告乙○○並非被告甲○○自原
    告處受胎所生之子女等情，業據其提出戶籍謄本及柯滄銘婦產科血緣鑑定報告書
    、診斷證明書為證，並經本院調取原告與被告甲○○之離婚登記資料及被告乙○○之出生登記資料核閱無訛，而前開血緣鑑定報告書記載「可以排除丙○○與乙○○之父女血緣關係」，而被告甲○○亦自承被告乙○○確非其與原告丙○○所
    生。從而，原告依民法第一千零六十三條第二項之規定，訴請確認被告乙○○非
    被告甲○○與原告之婚生子女，即屬正當，應予准許。
二、結論：本件原告之訴為有理由，依民事訴訟法第七十八條，判決如主文。
中      華      民      國    九十二    年      二      月    二十七    日
                                    臺灣高雄地方法院家事法庭
~B法      官  吳宏榮
右為正本係照原本作成。
如對本判決上訴，須於判決送達後二十日內提出上訴狀並表明上訴理由，如於本判決
宣示後送達前提出上訴者，須於送達後十日內補提上訴理由書（需附繕本）。
中      華      民      國    九十二    年      二      月    二十七    日
~B法院書記官  林孝聰


司法院資訊處製作；財團法人民間司法改革基金會備份。
